臺灣板橋地方法院民事判決　　　　　　　99年度訴字第2710號
原　　　告　○○○
訴訟代理人　王世宏律師
被　　　告　○○○
　　　　　　○○○
上列當事人間請求侵權行為損害賠償事件，於中華民國100年4月
28日言詞辯論終結，本院判決如下：
    主          文
被告應連帶給付原告新臺幣貳拾萬元，及自中華民國九十九年十
二月一日起至清償日止，按週年利率百分之五計算之利息。
原告其餘之訴駁回。
訴訟費用由被告連帶負擔五分之一，餘由原告負擔。
本判決第一項關於原告勝訴部分，得假執行；被告於執行標的物
拍定、變賣、或物之交付、或假執行執行程序終結前，以新臺幣
貳拾萬元為原告預供擔保，或將請求之標的物提存後，得免為假
執行。
原告其餘假執行之聲請駁回。
    事 實 及 理 由
壹、當事人之主張：
一、原告方面：
    聲明：被告應連帶給付原告新臺幣（下同）100萬元，及自
    起訴狀繕本送達翌日起至清償日止按週年利率百分之五計算
    之利息。並陳明原告願供擔保以代釋明，請准宣告假執行。
    其陳述及所提出之證據如下：
（一）原告與被告○○○係為夫妻，婚後並育有長子○○○及次
      子○○○二人（參原證一），於此先行敘明。被告○○○
      既身為原告之夫及○○○及○○○之父，理應潔身自愛，
      盡心盡力照顧家庭；詎料，被告○○○竟然於民國99年4
      月間至同年8 月2 日止，與已明知其為有配偶之人之被告
      ○○○，接續在臺北縣樹林市○○路349 號之卡爾卡頌汽
      車旅館內，為通（相）姦行為3 次。前述情事，係已經由
      臺灣板橋地方法院檢察署提起公訴在案（案號：99年度偵
      字第21955 號；參原證二），並經鈞院刑事庭判決被告2
      人有罪在案（案號：99年度易字第2575號；參原證三）。
（二）上述被告2人所為之通姦行為係屬前述民法第184條所示之
      侵權行為，且被告2人所為之通姦行為亦已對原告之身心
      造成極大之創傷迄今依然無法回復。為此，原告爰依據民
      法第184條、第185條第1項以及第195條之規定，提起本件
      訴訟，並為前述訴之聲明欄所載之聲明。
（三）目前原告與被告戴紳全之離婚訴訟中。否認被告○○○的
      抗辯。對於被告○○○的部分與銀行協商不屬於法院裁定
      的債務清理程序，不影響原告請求。
（四）證據：提出戶籍謄本、臺灣板橋地方法院檢察署99年8月
      27日99年度偵字第21955號檢察官起訴書、臺灣板橋地方
      法院99年10月28日99年度易字第2575號刑事判決、臺灣板
      橋地方法院99年10月22日99年度家護字第1463號民事通常
      保護令、勞工保險卡、臺北縣政府稅捐稽徵處全國財產稅
      總歸戶財產查詢清單、各類所得扣繳暨免扣繳憑單、存摺
      等影本為證據。
二、被告○○○方面：
    聲明：請求駁回原告之訴及假執行之聲請；並陳明如受不利
    之判決，願供擔保請求免為假執行。
    其陳述及所提出之證據如下：
（一）之前我賺的錢提供原告家庭使用，我現在已經沒有錢付，
      因為也付了易科罰金，只能付10萬元。
（二）原告與被告因家庭開銷時有爭執，但被告工作所得全數繳
      於原告，被告我因長期被原告嬉笑賺太少，以至心情不好
      外出喝酒一時情迷犯下錯誤，但犯後被告有心想保持家庭
      的完整性，且於做錯事後向原告表示悔改之意，但不為原
      告接受也不願合解。原告其用意在於聽信微信社要向被告
      索取錢財。於案發當夜凌晨丟下孩子，待被告於檢察署回
      家時才得知這一切，原告並於離家一星期後對被告我提出
      冢暴案件，還有強制性交案件。其目地是要讓被告我無法
      專心照顧小孩與工作。原告至今尚未回家關心過小孩，都
      由被告在輔養因家中已無錢財，以致被告必須向銀行借貸
      和工住所得生活。所以被告現在有心也並無多餘存款可以
      給付原告。
（三）想與原告好好談談防害家庭案件，談話爭執時語氣難免會
      用詞強烈，但原告卻設計於被告我，故意激怒被告我，並
      從簡訊中斷章取意，用簡訊當為佐證申請家暴案件，並且
      還申請強制性交案件，防害家庭案件。讓被告不斷的向公
      司請假跑警局與法院。原告一直對被告提出許多告訴，幸
      虧法官明察，強制性交案件不成立。但就家暴案件因被告
      不懂法律條文細節，判決簡訊事件屬精神侵害，對原告核
      發通常保護令。原告其動機主要是利用法律來報復被告我
      ，讓被告被判刑並來申請損害賠償。如此原告想要得到金
      錢賠償來滿足原告她個人私心。不顧念夫妻感情與小孩感
      受。讓我有自新機會，被告也無多餘錢財請律師。但希望
      法官能以我能力負擔下做合理的判決。
（四）證據：提出財政部臺灣省北區國稅局99年度綜合所得稅結
      算申報試算稅額通知書、薪資袋封面等影本為證據。
二、被告○○○方面：
    聲明：請求駁回原告之訴及假執行之聲請；並陳明如受不利
    之判決，願供擔保請求免為假執行。
    其陳述及所提出之證據如下：我及另一名被告○○○先生是
    同一家公司的員工，倆人是因公司聚餐才彼此熟稔起來，之
    後便一時情迷鑄下錯誤。在原告對我提出的防害家庭告訴案
    件，原告所提及的控訴，檢察官偵察時，我都俱實以報坦承
    我所犯下的罪行。因知道我及另一名被告戴先生所為對原告
    顏小姐所造成的傷害極大，被告想要表示悔改之心，所以對
    一切指控被告我都俱實以報坦承不暐，不敢奢求原告原諒被
    告本人，但希望能將傷害降到最低。如今被告通姦罪行成立
    ，足以懲戒被告一輩子，今日原告向被告我提起的民事賠償
    ，著著實實讓被告我無力承擔，因被告有申請債務前置協商
    ，並和中國信託商業銀行達成清償協議，並於每月發薪日直
    接扣款，且被告本人所賺薪資不多，而原告所要求的賠償數
    目過於龐大，對於被告本人真真實實經濟上著時無法負擔。
    至此請求看在被告並無隱瞞罪行，犯後坦承，誠心想面對事
    情解決事情，被告也受到了法律的判決，如此強而有力的震
    撼下也讓被告本人及其名譽、人格、精神得接受社會大眾的
    不諒解，不接受甚至是讓眾人所唾棄，相信此教訓足以讓被
    告用一輩子受到懲戒。也因通姦罪行的成立讓被告原無前科
    而現在卻有了污點，確確實實知錯，諒法官能依被告本人所
    能負擔的能力下做出合理的判決。並提出前置協商機制協議
    書及前置協商無擔保債務還款分配表暨表決結果表、自行協
    商優惠利率分期申請書等影本為證據。
貳、得心證之理由：
一、原告主張原告與原告與被告○○○係夫妻關係，婚後並育有
    子女二人，但被告○○○與被告○○○竟於99年4月間至8月
    2日止，接續在新北市○○區○○路349號之卡爾卡頌汽車旅
    館，為通、相姦行為3次，已經檢察官提起公訴，並經法院
    判決被告2人有罪在案等情，為被告等2人所不爭執，並有戶
    籍謄本、臺灣板橋地方法院檢察署99年度偵字第21955號檢
    察官起訴書、臺灣板橋地方法院99年度易字第2575號刑事判
    決等影本在卷可稽（見本院卷第6至13頁），則原告上開主
    張自堪信為真實。
二、按「因故意或過失，不法侵害他人之權利者，負損害賠償責
    任。故意以背於善良風俗之方法，加損害於他人者亦同。」
    、「不法侵害他人之身體、健康、名譽、自由、信用、隱私
    、貞操，或不法侵害其他人格法益而情節重大者，被害人雖
    非財產上之損害，亦得請求賠償相當之金額。其名譽被侵害
    者，並得請求回復名譽之適當處分。」、「前二項規定，於
    不法侵害他人基於父、母、子、女或配偶關係之身分法益而
    情節重大者，準用之。」，民法第184條第1項及第195條第1
    項、第3項分別定有明文；又按「民法第一百八十四條第一
    項前段規定，以權利之侵害為侵權行為要件之一，故有謂非
    侵害既存法律體系所明認之權利，不構成侵權行為。惟同法
    條後段規定，故意以背於善良風俗之方法加害於他人者，亦
    同。則侵權行為係指違法以及不當加損害於他人之行為而言
    ，至於侵害係何權利，要非所問。而所謂違法以及不當，不
    僅限於侵害法律明定之權利，即違反保護個人法益之法規，
    或廣泛悖反規律社會生活之根本原理的公序良俗者，亦同。
    通姦之足以破壞夫妻間之共同生活而非法之所許，此從公序
    良俗之觀點可得斷言，不問所侵害係何權利，對於配偶之他
    方應構成共同侵權行為。婚姻係以夫妻之共同生活為其目的
    ，配偶應互相協力保持其共同生活之圓滿安全及幸福，而夫
    妻互守誠實，係為確保其共同生活之圓滿安全及幸福之必要
    條件，故應解為配偶因婚姻契約而互負誠實之義務，配偶之
    一方行為不誠實，破壞共同生活之圓滿安全及幸福者，即為
    違反因婚姻契約之義務而侵害他方之權利。」，有最高法院
    55 年台上字第2053號判例可資參考；另按「通姦之足以破
    壞夫妻間之共同生活，而非法之所許，此從公序良俗之觀點
    可得斷言。不論所侵害係何權利，對於配偶之他方，應構成
    共同侵權行為，故夫與人通姦，妻苟因此受有非財產上損害
    ，即得依民法第一百八十四條第一項後段所定請求加害者賠
    償。」，亦有最高法院71年台上字第19號判決要旨可資參考
    。本件原告主張被告戴紳全為其配偶，而與婚姻關係以外之
    第三人即被告江莉婷通姦，被告江莉婷亦明知被告戴紳全為
    原告之配偶，而仍與之相姦，對於原告與被告戴紳全間之婚
    姻關係自屬有侵害原告就婚姻關係受法律保障之權利之事實
    ，原告主張被告2人應負侵權行為損害賠償責任一節，即屬
    可採。
三、又按「數人共同不法侵害他人之權利者，連帶負損害賠償責
    任。不能知其中孰為加害人者亦同。」，民法第185條第1項
    定有明文，本件原告主張被告2人之通姦、相姦行為，共同
    侵害原告與被告戴紳全間之受法律保障之婚姻關係，為共同
    侵權行為，應連帶負損害賠償責任一節，亦屬可採。本院審
    酌被告2人之行為持續之期間，其2人之行為對於原告基於婚
    姻制度應受法律保障之權利之侵害，及對於原告精神上所加
    諸之壓力與傷害，與雙方之社會、經濟地位等一切情狀，認
    為原告請求被告等2人應連帶賠償原告之非財產上之損害，
    應以20萬元為適當，原告之請求於此數額範圍內方屬可採，
    其超過該數額部分則無可採。綜上所述，原告主張依據侵權
    行為損害賠償之法律關係，請求被告連帶賠償其非財產上之
    損害於20萬元及自起訴狀繕本送達最後一名被告翌日即99年
    12月1日起至清償日止按法定利率年息百分之五計算之遲延
    利息之範圍內為有理由，應予准許；至於原告之請求超過該
    數額部分則為無理由，應予駁回。
參、假執行之宣告：本件原告勝訴部分，係所命給付之金額或價
    額未逾新臺幣50萬元之判決，該原告勝訴部分應依民事訴訟
    法第389條第1項第5款規定，依職權宣告假執行；被告均陳
    明願預供擔保聲請免為假執行，就原告勝訴部分，經核均無
    不合，爰酌定相當之擔保金額就原告勝訴部分准許之；至於
    原告其餘假執行之聲請，因該部分訴之駁回而失所附麗，應
    併予駁回。
肆、本件事證已臻明確，兩造其餘主張及攻擊防禦方法與證據，
    經本院斟酌後，與本件判決結果已不生影響，故不一一論列
    ，附此敘明。
伍、結論：原告之訴為一部有理由，一部無理由，依民事訴訟法
    第78條、第79條、第85條第2項、第389條第1項第5款、第39
    2條第2項，判決如主文。
中    華    民    國   100    年    5     月    12    日
            民事第一庭  法  官  許瑞東
以上正本證明與原本無異
如對本判決上訴，須於判決送達後20日內向本院提出上訴狀；如
委任律師提起上訴者，應一併繳納上訴審裁判費。
中    華    民    國   100    年    5     月    12    日
                        書記官  李淑卿